臺灣高等法院臺中分院刑事裁定　　　　　　　　　　　九十一年度聲字第八三二號
　　聲　請　人
　　即　被　告　甲○○
　　選任辯護人　張慶宗
　　　　　　　　巫維仁
右聲請人，因被告殺人未遂上訴案件，聲請本院法官迴避，本院裁定如左：
      主  文
聲請駁回。
      理  由
一、聲請意旨略以：本案更審案件之受命法官及審判長，曾參與本案上訴審時之審判
    ，合議庭之法官已有二位相同，是否受更審前影響而有成見，已使一般人產生合
    理懷疑，且依刑事訴訟法第一百六十二條、第一百六十三條規定，選任辯護人及
    當事人得請求調查證據並在場，本案審理時，受命法官固有傳喚證人，但未通知
    被告及辯護人到場，致使當事人及辯護人無從詰問證人，雖經辯護人再三具狀請
    求到場，法官猶無視被告在訴訟法上之應有權利，復未說明禁止之理由，為此，
    依刑事訴訟法第十八條第二款規定，聲請法官迴避云云。
二、按當事人聲請推事迴避，以有具體事實足認其執行職務有偏頗之情形為限，若僅
    對於推事之指揮訴訟，或其訊問方法，有所不滿，不能指為有偏頗之虞。次按所
    謂「足認其執行職務有偏頗之虞者」，係指以一般通常之人所具有之合理觀點，
    對於該承辦法官能否為公平之裁判，均足產生懷疑，且此種懷疑之發生，存有其
    安全客觀之原因，而非僅出諸當事人自己主觀之判斷者，始足當之。至於訴訟上
    之指揮乃專屬於法院之職權，當事人之主張、聲請，在無礙事實之確認以及法之
    解釋適用之範圍，法院固得斟酌其請求以為訴訟之進行，但仍不得以此對當事人
    之有利與否，作為其將有不公平裁判之依據，更不得以此訴訟之進行與否而謂有
    偏頗之虞聲請法官迴避（參照最高法院十八年抗字第一四九號、七十九年台抗字
    第三一八號判例意旨）。
三、本院經查，本院八十八年上訴字第八一九號案件，係分案由淵股審理，並於八十
    八年八月十八日判決「上訴駁回」，經最高法院發回審理後，改分由振股審理，
    並於八十九年一月十一日判決「原判決撤銷，甲○○無罪」，再經最高法院發回
    審理，改分案由萬股審理等情，有調取之本院九十一年上更(二)字第一六七號案
    卷可憑。又本院刑事庭第八庭之法官，自八十八年八月間起至九十一年六月間，
    有盈股法官、淵股法官之多次變動情事，亦有本院法官事務分配配置表可憑，是
    本案之更二審受命法官，雖參與上訴審之陪席審理，惟此與刑事訴訟法第十七條
    第八款所規定應迴避之事由，既有未符（參照最高法院二十九年上字第三二七六
    號判例意旨），自難認更二審之法命法官有應迴避之法定事由，則聲請人遽以本
    次審理之審判長、受命法官與上訴審時合議庭成員均相同，即指本案法官有執行
    職務偏頗之事由，礙難採取。次查，本案更二審案件，係於九十一年六月七日分
    案，萬股法官即於六月十日定期於六月二十七日調查，並傳喚被告到庭，屆時被
    告到庭，亦委任張慶宗、巫維仁兩位辯護人出庭，該期日候核辦後，萬股法官另
    於七月一日定期於七月十一日調查，改期於七月二十五日、八月八日調查，經候
    核辦後，法官復於八月二十一日定期於九月五日調查，再改期於九月十九日、十
    月三日、十月十七日調查等情，有本院上開案卷可憑，可見承辦法官依最高法院
    發回意旨，分次傳喚證人陳冠廷、洪斗山、吳宗頻、曹培智、黃傳廖等人作證，
    難謂法官執行職務有何偏頗之情事，雖承辦法官未同時傳喚被告及選任辯護人出
    庭，核與刑事訴訟法第一百六十二條、第一百六十三條等規定，尚有未合，但揆
    諸上開說明，此種訴訟之指揮乃屬法院之權限，自難認法官有何偏頗之情事。況
    且，被告於本院上訴審、更一審時經多次請求具保，均經駁回在案，嗣於本院更
    一審時經改判無罪時，亦經本院諭知以五十萬元交保，其後，更二審時萬股法官
    於六月二十七日庭訊後，並未將被告具保或諭知羈押，顯見承辦法官尚無明顯不
    利於被告之心證，而經本院調取上開案卷所示，被告之辯護人復無請求調查證據
    狀可憑，益見承辦法官上開主動傳喚證人之訴訟進行，縱屬程序有何疏失，辯護
    人亦可閱卷後表示意見，並另外具狀請求調查何項證據，在合議庭進行辯論前，
    上開調查程序顯尚未完畢終結，甚為灼然，則被告徒以上開多次調查庭未同時傳
    喚被告及選任辯護人，遽指法官有上開十八條所定法官執行職務有偏頗之情事，
    容有未洽，是其上開聲請迴避，核為無理由，自應予駁回。
據上論結，應依刑事訴訟法第二十一條第一項、第二百二十條，裁定如主文。
中      華      民      國    九十一    年      十      月    二十九    日
                                  臺灣高等法院臺中分院刑事第二庭
                    審判長法  官  羅  禮  政
                                              法  官  陳  欣  安
                                              法  官  蔡  聰  明
右正本證明與原本無異。
如不服本裁定，應於裁定送達後五日內向本院提出抗告狀。
                                              書記官  郭  振  祥
中      華      民      國    九十一     年      十       月    三十    日
                                                                        Ｆ
